【裁判字號】    95,易,57
【裁判日期】    950630
【裁判案由】    竊盜
【裁判全文】
臺灣花蓮地方法院刑事判決                95年度易字第57號
公  訴  人  臺灣花蓮地方法院檢察署檢察官
被      告  丙○○
上列被告因竊盜案件，經檢察官提起公訴（94年度偵字第1950號
、核退偵字第210號），因被告於準備程序中就被訴事實為有罪
之陳述，經本院合議庭裁定由受命法官獨任進行簡式審判程序，
判決如下：
    主  文
丙○○連續於夜間侵入住宅竊盜，累犯，處有期徒刑捌月。
    事  實
一、丙○○前因違反麻醉藥品管理條例案件，經本院判處有期徒
    刑3年、緩刑5年確定，嗣經撤銷緩刑，入監服刑後於民國90
    年9月26日假釋出監，於92年12月19日縮刑期滿假釋未經撤
    銷而視為執行完畢。猶不知悔悟，基於意圖為自己不法所有
    之概括犯意，於94年1月21日晚間9時許、同年1月22日凌晨
    零時許、同年1月22日凌晨3時許，連續3次於夜間無故侵入
    花蓮縣玉里鎮○○○街2之1號乙○○、2之2號戊○○之住宅
    內，竊取乙○○所有之金項鍊2條、寶石戒指1只；戊○○所
    有之電視、音響、放影機、電暖爐1台，得手後，均留供己
    用。復承前概括犯意，夥同與之具有不法犯意聯絡之成年男
    子林汶賢（所涉竊盜罪為前案確定判決之既判力效力所及，
    業經檢察官為不起訴處分），於94年2月4日白天某時許，共
    同至台東縣鹿野鄉○○村○○路289號，徒手竊取甲○○所
    有之花雕酒22瓶、茉莉花酒24瓶、月桂冠酒12瓶，得手後，
    將之搬至林汶賢前所單獨竊得之車牌號碼WU-7085號自用小
    貨車上（此部分為前案確定判決之既判力效力所及，業經檢
    察官為不起訴處分），兩人共同駕車欲尋找買主銷贓變現，
    旋於同日晚間9時30分許，在花蓮縣富里鄉○里村○道台九
    線公路306.5公里處，為警當場查獲。
二、案經花蓮縣警察局玉里分局報請臺灣花蓮地方法院檢察署檢
    察官偵查起訴。
    理  由
一、上開事實，業據被告丙○○於本院審理中坦承不諱，核與證
    人即被害人甲○○、乙○○、戊○○於警詢中指訴之失竊情
    節相符，並經證人即查獲警員丁○○於本院訊問時證述明確
    ，復有甲○○出具之贓物認領保管單1紙及現場照片11張在
    卷可稽，又案發現場遺留之指紋4枚經送鑑定結果，均確為
    被告之指紋，此有94年2月2日刑紋字第0940017559號內政部
    警政署刑事警察局鑑驗書1份附卷可資佐憑，足徵被告之自
    白與事實相符，堪予採憑。本案事證明確，被告前開犯行，
    堪予認定。
二、核被告所為，係犯刑法第321條第1項第1款之夜間侵入住宅
    加重竊盜罪及同法第320條之普通竊盜罪。被告與林汶賢就
    上開普通竊盜犯行，有犯意之聯絡及行為之分擔，均為共同
    正犯。被告先後4次竊盜犯行，時間緊接，雖有加重竊盜、
    普通竊盜之分，惟均觸犯基本構成要件相同之罪名，顯係基
    於概括犯意反覆為之，為連續犯，應依刑法第56條之規定論
    以一連續夜間侵入住宅加重竊盜罪，並加重其刑。原起訴書
    雖漏引刑法第321條第1項第1款對被告論罪，惟起訴書之犯
    罪事實欄已載明被告於夜間侵入住宅竊盜之事實，自屬已起
    訴，且據公訴檢察官於本院95年6月22日審理時當庭更正並
    援引上開起訴法條對被告論罪，本院即無庸變更起訴法條，
    附此敘明。再被告前因違反麻醉藥品管理條例案件，經本院
    判處有期徒刑3年、緩刑5年確定，嗣經撤銷緩刑，入監服刑
    後於90年9月26日假釋出監，於92年12月19日縮刑期滿假釋
    未經撤銷而視為執行完畢等情，有臺灣高等法院被告前案紀
    錄表及臺灣花蓮地方法院檢察署刑案資料查註紀錄表各1份
    在卷可稽，其於前案執行完畢後5年內，再犯本件有期徒刑
    以上之罪，為累犯，應依刑法第47條之規定加重其刑，並依
    法遞加之。爰審酌被告素行不佳，有前揭刑案紀錄可稽，猶
    不知悔悟，再連續行竊，犯罪情節、手段非輕，危害他人財
    產安全，破壞社會治安，實不應輕縱，惟念其於本院審理時
    已坦承犯行，犯後態度良好，及所竊得之財物價值非鉅等一
    切情狀，量處如主文所示之刑，以資懲儆。至扣案之鐵鎚1
    支，雖為共犯被告林汶賢所有，惟查無積極證據證明係其攜
    帶供本件竊盜犯罪所用之物，亦非違禁物，爰不予宣告沒收
    ，併予敘明。
三、至被告經警通緝到案時，雖另有於95年6月21日下午3時許，
    在台北縣中和市○○路100號前竊取車牌號碼M98-320號重機
    車1輛之竊盜犯行，惟此部分距離本件起訴之竊盜犯行，時
    間相隔已達1年4月之久，且地點、手法均不相同，顯係另行
    起意犯之，與本案無連續犯之裁判上一罪關係，本院自難併
    予審判，附此敘明。
據上論斷，應依刑事訴訟法第299條第1項前段、第273條之1第1
項，刑法第56條、第321條第1項第1款、第47條，判決如主文。
本案經檢察官張立言到庭執行職務。
中    華    民    國    95    年    6     月    30    日
                  刑事第二庭    法  官  林  韋  岑
上列正本證明與原本無異。
如對本判決不服，應於送達後10日內，向本院提出上訴狀。（應
抄附繕本）
                                書記官
中    華    民    國    95    年    7     月    3     日
附錄本判決論罪科刑之法條：
中華民國刑法第321條第1項第1款：
犯竊盜罪而有左列情形之一者，處6月以上、5年以下有期徒刑：
一、於夜間侵入住宅或有人居住之建築物、船艦或隱匿其內而犯
    之者。


司法院資訊處製作；財團法人民間司法改革基金會備份。
